# 请教陈版主，关于非经项目“单独进行减值测试的应收款项减值准备转回”的理解

提问人：marsxps 时间：2016-08-15 20:26:12
陈版主，你好 公司 2013 年末对于应收A公司款项 100 万，单独进行减值测试并计提坏账准备 80 万。 情况 1 ， 2014 年收回A公司款项100 万，非经项目“单独进行减值测试的应收款项减值准备转回”应列 80 万？ 情况 2 ， 2014 年收回A公司款项 20 万，非经项目“单独进行减值测试的应收款项减值准备转回”应列 0 万？ 情况 3 ， 2014 年收回A公司款项 50 万，非经项目“单独进行减值测试的应收款项减值准备转回”应列 30 万？ 情况 4 ， 2014 年未收回款项，单独进行减值测试并计提坏账准备余额 50 万，非经项目“单独进行减值测试的应收款项减值准备转回”应列 30 万？ 上述理解，是否有误

回答人：chenyiwei
情况 1 、 4 ，基本如你所理解。 情况 2 、 3 ，因为只是部分款项收回，期末应对尚未收回的款项余额继续按个别认定法进行减值测试，相应调整减值准备，调整减值准备的金额如为减少的，则该减少额应区分为已收回部分对应的转销和未收回部分对应的转回两部分，其中期末未收回部分对应的坏帐准备调整金额＝期末坏帐准备余额－期末未收回的应收账款余额*期初坏帐准备余额／期初未收回的应收账款余额。该金额如为负数的，则按其绝对值列入“单独进行减值测试的应收款项减值准备转回”。

提问人：marsxps 时间：2016-08-16 08:05:06
谢谢陈版主的及时回复，非常感谢
我还有个疑问
情况 3 应收账款 单独计提坏账比例 坏账准备余额 上期末 100 80% 80
本期末已收回 50 80% 40 本期末未收回 50 60% 30
非经“单独进行减值测试的应收款项减值准备转回”项目应列转回 10 万？ 对于本期已收回应收款 50 万对应上期计提坏账准备 40 万作为转销，不计入非经，是否存在调节利润的空间？

回答人：chenyiwei
本期内实际收回部分所对应的原期初坏帐准备计提比例与实际坏账率之间的差额（如实际坏账率小于期初计提比例）也属于非经常性损益中的转回。感谢补充。

提问人：alienchau 时间：2016-09-20 22:34:19
陈版主@chenyiwei ，如果上期进行了单项计提，但是本期因为有回款，且因客户经营情况变好，又按照账龄计提，这种情况下，如：上期应收账款余额 100 ，单项计提 50 万坏账准备， 本期收回 50 万，剩余 50 万按照账龄计提坏账，计提 15 万， 那么计入非经的是不是50-15=35

回答人：chenyiwei
也可以这样理解。

提问人：xiaxb2006 时间：2017-01-17 14:18:40
@chenyiwei，请教版本和大家，第 4 种情况， 哪里有规定说可以转回，或者说哪里规定了不能转回。 好多人的说法是收回了才能转回。

回答人：chenyiwei
应收账款坏帐准备是受金融工具确认和计量准则中对“以摊余成本计量的金融资产减值”的规定规范的。此类金融资产的减值可以转回。

提问人：一云 时间：2017-03-14 22:10:28
请问陈老师：非经项目“单独进行减值测试的应收款项减值准备转回”-----如果本期该项有发生额，那它的所得税影响数如何计算？

回答人：chenyiwei
就是该事项对应的递延所得税影响。一般对当期所得税无影响。

提问人：bibu 救护车 时间：2017-04-03 16:59:09
陈版，您好，请问一下为什么“单独进行减值测试的应收款项减值准备转回”计入非经常性损益？而“单独进行减值测试的应收款项减值准备”不计入非经常性损益？这样是否存在不匹配的情况？

回答人：chenyiwei
这是监管机构为了防止利用单项测试时减值准备的反复计提和转回来操纵利润。

提问人：呼叫帮助 时间：2017-04-18 14:32:43
公司对单项达到 200 万元的应收账款年末单独进行减值测试并计提坏账准备，对于应收A公司款项 300 万，上期公司对其进行了单项计提，但是本期因为有回款 150 万元，期末应收A公司款项 150 万，请问本公司对A公司是先按个别认定法进行减值测试然后再按账龄法计提坏账，还是直接按照账龄法直接计提坏账？

回答人：chenyiwei
因为已经不到“单项重大”的金额标准，故可以直接按账龄法考虑。无论如何，最终目标都是恰当反映应收款项的可收回金额，这个目标是不应忘记的。

提问人：呼叫帮助 时间：2018-02-06 19:26:37
陈版，您说过 坏帐准备是否计提属于会计估计。对关联方之间的往来，因为其信用风险特征不同于非关联方往来款项，且企业也有能力对关联方的财务能力和还款意愿等有更深入的了解，因此对关联方往来款项，比较合适的方法是采用个别认定法计提坏帐准备，而不适合于笼统表述为“无风险”或“一律不计提坏账”。 陈版，国资检查说企业利用个别认定法回避了应当计提坏账，因利用个别认定法而回避账龄分析法导致有的应收款项没有提取坏账，导致企业应收账款其价值虚增。陈版请教下，我们审计时对应收账款采用个别认定法时，企业需要提供其客户哪些方面的资料，来证明可能发生坏账或不会发生坏账的可能？

回答人：chenyiwei
与债务人之间往来和还款的历史记录、该债务人最新的财务报表、关于债务人偿还能力的最新公告或媒体报道、双方就应收款项是否存在争议等。

提问人：呼叫帮助 时间：2018-02-12 20:06:08
公司对单项达到 200 万元的应收账款年末单独进行减值测试并计提坏账准备，对于应收A公司款项 300 万，上期公司对其进行了单项计提，但是本期因为有回款 150 万元，期末应收A公司款项 150 万，请问本公司对A公司是先按个别认定法进行减值测试然后再按账龄法计提坏账，还是直接按照账龄法直接计提坏账？ chenyiwei回复 因为已经不到“单项重大”的金额标准，故可以直接按账龄法考虑。 陈版，我最近看到您的一个回复， chenyiwei回复 针对同一债务人的应收款项，其所面临的信用风险特征应相同，因此不能一部分个别认定而另一部分帐龄分析。 陈版，您这二个回复，我怎么去理解？

回答人：chenyiwei
前一回复是针对同一债务人的欠款，在不同年度之间考虑，可以某一年个别认定，另一年组合计提；后一种是指在同一年度内对同一债务人的欠款不能同时用两种方法。所以不矛盾。

提问人：呼叫帮助 时间：2018-02-14 14:31:23
您说，对于重要的客户采用个别认定法，主要是关注与债务人之间往来和还款的历史记录、该债务人最新的财务报表、关于债务人偿还能力的最新公告或媒体报道、双方就应收款项是否存在争议等。 陈版，在实际操作中我们主要是能看到还款的记录（财务有记录），但基本上索取不到重要客户的财务报表和债务人偿还能力的最新公告，我们可以依据这个还款的记录资料就能得出坏账或不确认坏账吗？

回答人：chenyiwei
这类证据不一定充分、适当，还需结合具体个案情况考虑获取其他证据，或者在无明显不利证据的情况下，对非关联的重要客户的应收款项纳入对应组合计提准备。

提问人：laienya 时间：2018-04-14 11:05:47
请教陈版主，对于个别认定法确认坏账比例增减变动导致应收账款坏账准备转回计入非经很好理解，但是对于之前认定为单项计提应收账款只是因为回款而导致应收账款坏账准备转回，不太明白为什么也要算入非经常损益？回款转回操作可能性还是很低的吧？谢谢！

回答人：chenyiwei
我理解，这样规定的目的是遏制归属利用个别认定法的计提和转回操纵利润。